臺灣士林地方法院刑事判決　　　　　　　95年度易字第1008號
公　訴　人　臺灣士林地方法院檢察署檢察官
被　　　告　甲○○
上列被告因違反毒品危害防制條例案件，經檢察官提起公訴（95
年度毒偵字第1229號），被告為有罪之陳述，本院合議庭裁定改
行簡式審判程序，並判決如下：
    主  文
甲○○施用第二級毒品，累犯，處有期徒刑陸月，如易科罰金，
以銀元參佰元即新臺幣玖佰元折算壹日，扣案之吸食器壹組沒收
。
    事  實
一、甲○○前因施用毒品案件，先後二次經觀察、勒戒後，均認
    無繼續施用毒品之傾向，由臺灣士林地方法院檢察署檢察官
    於民國87年7 月22日、88年2 月25日以87年度偵字第5930、
    11664 號為不起訴處分確定，又因施用毒品案件，經強制戒
    治後付保護管束，於90年5 月1 日管束期滿未經撤銷視為強
    制戒治執行完畢，並由臺灣士林地方法院檢察署檢察官以89
    年度毒偵字第24號提起公訴，嗣經本院以89年度易字第541
    號判決處有期徒刑七月確定，再因施用毒品案件，經送強制
    戒治後，於93年1 月9 日因法律修正釋放出所，並經臺灣士
    林地方法院檢察署檢察官以92年度毒偵字第185 、310 號提
    起公訴，由本院以92年度訴字第229 號判決施用第一級毒品
    處有期徒刑十月、施用第二級毒品處有期徒刑三月，應執行
    有期徒刑一年，於92年8 月7 日確定，並於93年12月20日縮
    刑期滿執行完畢。詎仍未悛悔，於前案強制戒治執行完畢釋
    放後五年內，復基於施用第二級毒品安非他命之犯意，於95
    年4 月25日或26日之某時，在臺北縣板橋市○○○街2 巷1
    弄52號4 樓租屋處，以將安非他命放入吸食器內用火燒烤之
    方式，施用第二級毒品安非他命，嗣於95年4 月28日晚上7
    時30分許，為警持搜索票在臺北縣板橋市○○○街2 巷1 弄
    52號4樓查獲，並當場扣得吸食器一組。
二、案經臺北縣政府警察局中和分局報請臺灣板橋地方法院檢察
    署檢察官呈請臺灣高等法院檢察署檢察長令轉臺灣士林地方
    法院檢察署檢察官偵查起訴。
    理  由
一、前揭犯罪事實，業據被告甲○○於本院準備程序及審理時供
    認不諱（見96年1 月20日訊問筆錄、96年5 月9 日準備程序
    筆錄及審判筆錄），又被告為警查獲時，經採集其尿液送檢
    驗結果，呈安非他命類陽性反應，有臺灣檢驗科技股份有限
    公司95年5 月18日編號CH/2006/50366 濫用藥物尿液檢驗報
    告、毒品危害防制條例犯罪嫌疑人姓名代碼對照表各一份在
    卷可稽，復有吸食器一組扣案可資佐證，足證被告自白與事
    實相符。本件事證明確，被告犯行堪以認定。
二、按犯毒品危害防制條例第10條之施用毒品罪者，檢察官應聲
    請法院裁定令被告入勒戒處所觀察、勒戒。觀察、勒戒後，
    檢察官依據勒戒處所之陳報，認受觀察、勒戒人無繼續施用
    毒品傾向者，應即釋放，並為不起訴處分；認受觀察、勒戒
    人有繼續施用毒品傾向者，檢察官應聲請法院裁定令入戒治
    處所施以強制戒治。經觀察、勒戒或強制戒治執行完畢釋放
    後，5 年內再犯毒品危害防制條例第10條之罪者，檢察官或
    少年法院應依法追訴或裁定交付審理，毒品危害防制條例第
    20條第1 項、第2 項、第23條第2 項分別定有明文。查被告
    前因施用毒品案件，先後二次經觀察、勒戒後，均認無繼續
    施用毒品之傾向，由臺灣士林地方法院檢察署檢察官於87年
    7 月22日、88年2 月25日以87年度偵字第5930、11664 號為
    不起訴處分確定，又因施用毒品案件，經強制戒治後付保護
    管束，於90年5 月1 日管束期滿未經撤銷視為強制戒治執行
    完畢，並由臺灣士林地方法院檢察署檢察官以89年度毒偵字
    第24號提起公訴，嗣經本院以89年度易字第541 號判決處有
    期徒刑七月確定，有臺灣士林地方法院檢察署87年度偵字第
    1664號不起訴處分書、89年度毒偵字第24號、92年度毒偵字
    第185 、310 號起訴書、法務部全國檢察官線上查詢刑案人
    犯在監所最新資料表、刑案資料查註紀錄表、全國施用毒品
    案件紀錄表各一份在卷可稽，被告於強制戒治執行完畢後，
    五年內再犯毒品危害防制條例第10條之罪，經檢察官提起公
    訴，本院應予審理。又按安非他命係毒品危害防制條例第2
    條第2 項第2 款所稱之第二級毒品。核被告施用安非他命之
    行為，係犯毒品危害防制條例第10條第2 項之施用第二級毒
    品罪，被告持有安非他命進而施用，其持有安非他命之低度
    行為應為施用安非他命之高度行為所吸收，不另論罪。又被
    告前因施用毒品案件，經本院以92年度訴字第229 號判決施
    用第一級毒品處有期徒刑十月、施用第二級毒品處有期徒刑
    三月，應執行有期徒刑一年，於92年8 月7 日確定，並於93
    年12月20日縮刑期滿執行完畢，其於有期徒刑執行完畢後五
    年內，再犯本件有期徒刑以上之罪，因被告為故意犯，不論
    依修正前之刑法第47條或修正後之刑法第47條第1 項之規定
    ，均構成累犯，對被告而言並無有利或不利之情形，故毋庸
    比較，應逕適用裁判時法律（最高法院95年11月7 日第21次
    刑庭會議決議參照），即依修正後刑法第47條第1 項規定論
    以累犯，並加重其刑。爰審酌被告有多次施用毒品之前科，
    經強制戒治後又犯本罪，顯見悔意不深，並考量施用次數及
    犯罪戕害自己身心健康，與犯罪後供認犯行等一切情狀，量
    處有期徒刑六月。又被告於犯罪時之刑法第41條第1 項前段
    規定：「犯最重本刑為五年以下有期徒刑以下之刑之罪，而
    受六個月以下有期徒刑或拘役之宣告，因身體、教育、職業
    、家庭之關係或其他正當事由，執行顯有困難者，得以一元
    以上三元以下折算一日，易科罰金。」而被告行為時之易科
    罰金折算標準，修正前罰金罰鍰提高標準條例第2 條前段（
    現已刪除）規定，就其原定數額提高為一百倍折算一日，則
    本件被告行為時之易科罰金折算標準，應以銀元三百元折算
    一日，經折算為新臺幣後，應以新臺幣九百元折算為一日。
    惟95年7 月1 日修正公布施行之刑法第41條第1 項前段則規
    定：「犯最重本刑為五年以下有期徒刑以下之刑之罪，而受
    六個月以下有期徒刑或拘役之宣告者，得以新臺幣一千元、
    二千元或三千元折算一日，易科罰金。」比較修正前後之易
    科罰金折算標準，以95年7 月1 日修正公布施行前之規定，
    較有利於被告，則應依刑法第2 條第1 項前段，適用修正前
    刑法第41條第1 項前段規定，定其折算標準。
三、扣案之吸食器一組，係被告所有供施用安非他命所用之物，
    業據其供明在卷，因非屬專供施用安非他命之器具，應依刑
    法第38條第1 項第2 款之規定宣告沒收。
據上論斷，應依刑事訴訟法第299 條第1 項前段、第273 條之1
第1 項，毒品危害防制條例第10條第2 項，刑法第2 條第1 項前
段、第11條、第47條第1 項、第38條第1 項第2 款，修正前刑法
第41條第1 項前段，修正前罰金罰鍰提高標準條例第2 條，現行
法規所定貨幣單位折算新臺幣條例第2 條，判決如主文。
本案經檢察官高俊申到庭執行職務。
中　　華　　民　　國　　96　　年　　5　 　月　　30　　日
                  刑事第三庭法  官  周明鴻
以上正本證明與原本無異。
如不服本判決應於判決送達後10日內向本院提出上訴狀。
                            書記官  丁梅芬
中　　華　　民　　國　　96　　年　　5　 　月　　30　　日
附錄法條：
毒品危害防制條例第10條第2 項
施用第二級毒品者，處 3 年以下有期徒刑。
